---
title: "linear_regression"
author: "Алиса Селезнева"
date: "2023-01-20"
output: html_document
---

```{r setup, include=FALSE}
knitr::opts_chunk$set(echo = TRUE)
library(mvtnorm)
library(glmnet)
library(ggpubr)
```


## Задание 1 (a)


```{r}
mean_k <- 88.5
sigma_k <- 13.25
mean_m <- 5.4
sigma_m <- 1.45
rho <- 0.6
```


Создам ковариационную матрицу для значений креатинина и мочевины. 

```{r}
sigma_cov <- matrix(c(sigma_k^2, rho*sigma_k*sigma_m, rho*sigma_k*sigma_m, sigma_m^2), 2, 2)
set.seed(125)
S <- as.data.frame(rmvnorm(n = 100, mean = c(mean_k, mean_m), sigma = sigma_cov))
colnames(S) <- c("k", "m")
plot(S)
```


Построим модель линейной регрессии, подчиняющейся функции Y = aX + b + e 


```{r}
model <- lm(k ~ m, S)
summary(model)
```
Построим график получившейся прямой y = 65 + 4.7*x.
```{r message=FALSE}
ggplot(S, aes (m, k)) +
  geom_point(shape = 21, fill = "lightgray") +
  geom_smooth(method='lm') +
  stat_regline_equation() +
  theme_light()
```


Теперь вычислим коэффициенты a и b по формулам и выясним, как полученные оценки связаны  со средний, дисперсией и корреляцией выборки S.


```{r}
a <- cor(S$k, S$m)*sd(S$k)/sd(S$m)
b <- mean(S$k) - a*mean(S$m)
pred_coef_model <- as.data.frame(matrix(c(a, b), ncol = 2))
colnames(pred_coef_model) <- c("a", "b")
pred_coef_model
```

У меня получились коэффициенты a и b равные  4.65 и 64.54, что практически равно полученным коэффициента.


## Задание 1 (b)

Проверю, как распределены остатки, используя критерий Шапиро-Уилка.
H0: остатки имеют нормальное распределение.
H1: распределение остатков отлично от нормального.

```{r}
resid <- resid(model)
shapiro.test(resid)
```

W-значение сильно больше порогового значения p-value, следовательно, мы не не можем отвергнуть нулевую гипотезу и будем считать, что распределение остатков нормально.


## Задание 1(с)

Создадим выборку W имеющую распределение Пуассона, размером 100 и лямбдой 4.

```{r}
set.seed(100)
W <- rpois(100, 4)
S <- S %>%
  mutate(w = W)
model_w <- lm(k ~ m + w, S)
summary(model_w)
```

Мы видим, что параметры R и adjusted R значительно не изменились (0.2565 и 0.2489, против 0.2565 и 0.2412) 

## Задание 2


## Задание 3

```{r}
set.seed(205)
Ly <- rnorm(201, 20, 5)
Neu <- rnorm(201, 80, 5)
NLR <- Neu / Ly
prob_sep <- ifelse(NLR < 3, 0,
                   ifelse(NLR > 9, 1, (NLR-3)/6))
sep <- rbinom(201, 1, prob_sep)
```

```{r}
g_lm <- glm(sep ~ Neu + Ly, family = "binomial")
summary(g_lm)
```
Посчитаем вероятность по формуле из задания.
```{r}
Neu_1 <- 90
Ly_1 <- 15
prob_sep_1 <- (Neu_1/Ly_1 - 3)/6
prob_sep_1
```
Вероятность 50 %.

Воспользуемся функцией predict, чтобы предсказать вероятность равенства случайной величины единице при Neu = 90, а Ly = 15.
```{r}
predict(g_lm, data.frame( Neu = 90, Ly = 15))
```
Она близка к единице.
